臺灣新竹地方法院民事小額判決  
111年度竹小字第82號
原      告  晨旭企業管理顧問股份有限公司

法定代理人  陳宇君  


訴訟代理人  賴允慶  
被      告  彭守吉  
上列當事人間給付電信費事件，本院於民國111年2月8日辯論終
結，判決如下：
    主      文
原告之訴駁回。
訴訟費用新臺幣壹仟元由原告負擔。
    事實及理由
一、原告起訴主張：被告向訴外人遠傳電信股份有限公司申租門
    號0000000000、0000000000號之行動電話服務，分別積欠電
    信費用新臺幣（下同）17,359元（含電信費4,242元及專案
    補貼款13,117元）、17,012元（含電信費4,498元及專案補
    貼款12,514元），原告受讓前述債權，經向被告催討，仍置
    之不理，爰依電信服務契約及債權讓與之法律關係提起本訴
    等語。並於本院聲明：（一）被告應給付原告17,359元，及
    自109年12月10日起至清償日止，按年息百分之5計算之利息
    。（二）被告應給付原告17,012元，及自109年12月10日起
    至清償日止，按年息百分之5計算之利息。
二、被告則以：上開門號不是伊本人申請的，伊也沒有委託別人
    申請，也不是伊使用的，當時伊的身分證是借給朋友小黑，
    伊請他去幫忙辦一些東西，伊忘記是什麼，所以伊才將身分
    證借給他，另已經過了時效等語。並聲明：原告之訴駁回。
三、得心證之理由：
（一）原告主張被告積欠前揭電信費用之事實，有第三代行動通
      信/行動寬頻業務服務申請書、電信費繳款通知書、債權
      讓與證明書、債權讓與通知書及郵件收件回執等件影本（
      見本院110年度司促字第7512號卷第7-29頁）在卷可憑。
（二）按商人供給商品之代價請求權，因2年間不行使而消滅，
      民法第127條第8款定有明文。電信服務為電信業者提供之
      商品，而電話費為其提供商品之代價，審酌電信服務商品
      屬日常頻繁之交易，且有從速確定必要性，且現今社會無
      線通信業務蓬勃發展，此類債權應有從速促其確定之必要
      性，應認電信業所提供之「電信服務」亦為民法第127條
      第8款所稱之「商品」，而有民法第127條第8款2年短期時
      效之適用。又專案補貼款乃於申辦行動電話門號使用時，
      以須持續使用門號一定期間（即綁約）之承諾，取得月租
      費之減免優惠或專案手機之所有權，實質上亦屬電信公司
      販售商品之代價，非屬違約金，自應與月租費、手機價金
      等同視之，仍屬電信公司販售商品之代價，故仍有民法第
      127條第8款短期時效之適用。
（三）又按消滅時效，自請求權可行使時起算；時效完成後，債
      務人得拒絕給付，民法第128條前段、第144條1項定有明
      文。經查，原告主張之前述電信費用債權17,359元及17,0
      12元，繳款期限分別為107年4月26日、107年5月21日，此
      有原告提出之電信費繳款通知可稽（見本院110年度司促
      字第7512號卷第11、17頁），而處於原債權人遠傳電信股
      份有限公司得向被告請求之狀態，是原告主張上開電信費
      用債權之請求權時效，應分別自107年4月27日及107年5月
      22日起算，至遲於109年5月21日均已罹於時效，原告於10
      9年11月23日始具狀向本院聲請支付命令，此有支付命令
      聲請狀上所蓋本院收文戳章在卷可憑，業均已罹於2年之
      消滅時效，則被告抗辯本件時效已過，應屬可採。
四、綜上所述，原告依電信服務契約及債權讓與之法律關係，請
    求被告應給付原告積欠電信費用、專案補償款及利息，均為
    無理由，應予駁回。
據上論結，本件原告之訴為無理由，依民事訴訟法第436條之23
、第436條第2項、第78條，判決如主文。
中　　華　　民　　國　　111 　年　　2 　　月　　22　　日
                  新竹簡易庭    法  官  邱玉汝
以上正本證明與原本無異。
如對本判決上訴，非以其違背法令為理由不得為之，且須於判決
送達後20日內向本院提出上訴狀並記載上訴理由（須按他造當事
人之人數附繕本）；如委任律師提起上訴者，應一併繳納上訴審
裁判費。
中　　華　　民　　國　　111 　年　　2 　　月　　22　　日
                                書記官  陳筱筑